【裁判字號】    90,上易,360
【裁判日期】    900329
【裁判案由】    傷害等
【裁判全文】
臺灣高等法院臺南分院刑事判決              九十年度上易字第三六號      Ｃ
      上  訴  人  臺灣雲林地方法院檢察署檢察官
      被      告  乙  ○  ○
右上訴人因被告傷害等案件，不服臺灣雲林地方法院八十九年度易字第八九二號中華
民國八十九年十二月二十二日第一審判決（起訴案號：臺灣雲林地方法院檢察署八十
九年度偵字第四一八七號），提起上訴，本院判決如左：
      主      文
原判決關於恐嚇部分撤銷。
乙○○以加害生命之事，恐嚇他人致生危害於安全，處罰金陸佰元，如易科服勞役以
參佰元折算壹日。
      事      實
一、乙○○與甲○○係同居關係，於民國八十九年九月廿八日下午十時三十分許，在
    雲林縣斗六市○○路二之三號甲○○租住處，因細故與甲○○發生爭吵，繼以拳
    頭毆打甲○○成傷（傷害部分業經原審判決不受理確定），並向甲○○揚言：要
    妳死及要殺死妳小孩柯富元等語，使甲○○心生畏懼，致生危害於甲○○之安全
    。
二、案經甲○○訴由雲林縣警察局斗六分局移送臺灣雲林地方法院檢察署檢察官偵查
    起訴。
      理      由
一、訊據被告乙○○堅決否認有恐嚇犯行，辯稱：當時伊很生氣，有動手毆打甲○○
    及其小孩，但伊未說要殺甲○○及其小孩等語。惟查被告於毆打甲○○時，確同
    時對甲○○恐嚇稱: 「要妳死及要殺死妳小孩柯富元」等語，業經甲○○恐於警
    訊及偵查中指訴明確，即被告於警訊時亦稱：甲○○要告伊傷害及恐嚇，伊沒有
    意見，足證被害人甲○○之指訴非虛。被告事後否認有恐嚇之犯行，而被害人甲
    ○○於和解後之原審及本院審理時，翻異前供，稱當時是氣話，並無恐嚇云云，
    均屬卸責及迴護之詞，均不足採信，被告之犯行，應堪認定。
二、查被告以加害生命之事，恐嚇他人致生危害於安全，核其所為，係犯刑法第三百
    零五條之罪。原審未予詳察，遽以被害人和解後之供述，遽為無罪之諭知，自有
    未洽，檢察官上訴意旨，指摘原判決不當，非無理由，自應予撤銷改判，爰審酌
    被告與被害人係男女朋友關係，二人同居時間長達一年有餘，現已和好，被害人
    亦表示不予追究等情，從輕判處罰金陸佰元，並諭知易服勞役以參佰元折算壹日
    ，以示懲戒。
據上論斷，應依刑事訴訟法第三百六十九條第一項前段、第三百六十四條、第二百九
十九條第一項前段、刑法第三百零五條、第四十二條第二款、罰金罰鍰提高標準條例
第一條、第二條前段判決如主文。
本案經檢察官吳忠賢到庭執行職務。
中    華    民    國      九十      年      三      月      二十九      日
                                  臺灣高等法院臺南分院刑事第六庭
      審判長法官  楊    明    章
                                            法官  徐    宏    志
                                            法官  戴    勝    利
右正本證明與原本無異。
不得上訴。
                                      法院書記官  吳    銘    添
中    華    民    國      九十      年      四      月     三           日
附錄法條：
刑法第三百零五條：以加害生命、身體、自由、名譽、財產之事，恐嚇他人致生危害
                  於安全者，處二年以下有期徒刑、拘役或三百元以下罰金。


司法院資訊處製作；財團法人民間司法改革基金會備份。
